臺灣臺南地方法院民事裁定　　　　　　　　94年度抗字第14號
再抗告　人　甲○○
　　　　　　乙○○
相　對　人　丙○○
上再抗告人與相對人丙○○間因本票裁定強制執行事件，對於中
華民國94年9月20日本院94年度抗字第14號抗告裁定再為抗告，
本院裁定如下：
    主  文
再抗告駁回。
再抗告程序費用由再抗告人連帶負擔。
    理  由
一本件再抗告意旨以：再抗告人業經向鈞院提起確認之訴，經鈞
  院94年度南簡字第1245號審理在案，是以本票票據債務之存否
  於訴訟中雖不影響票據之執行，但對抗告人所造成無辜困擾及
  財產上之損害並不公正。再者關於乙○○部分既非自寫，姓名
  又不相符，是項裁定之相對人為乙○○，而系爭本票上之簽署
  人為陳淑珠，實係張冠李戴，顯有錯誤等語。
二按「對於抗告法院之裁定再為抗告，僅得以其適用法規顯有錯
  誤為理由，並經原法院之許可者為限。」「前項許可，以原裁
  定所涉及之法律見解具有原則上重要性者為限。」「民事訴訟
  法第436條之3第3項、第4項及第436條之6之規定，於第3項之
  抗告準用之。」非訟事件法第45條第3、4、5項分別定有明文
  。又按「原法院．．．認為抗告不應許可者，應以裁定駁回其
  抗告。」此參民事訴訟法第436之3第3項規定即明。
三本件再抗告人不服本院民事庭於民國94年9月20日就抗告人之
  抗告所為裁定，而於94年9月30日提起再抗告到院，惟查：(一)
  本件再抗告狀內並未表明原裁定所適用之法規有何錯誤，難
  認再抗告人已合法表明再抗告理由，而與非訟事件法第45條第
  3項之規定不符。(二)再抗告人雖主張系爭本票經裁定准予強制
  執行，將對再抗告人造成無辜困擾及財產上之損害，顯不公正
  等語。惟「強制執行程序開始後，除法律另有規定外，不停止
  執行。」強制執行法第18條有所明定。此係為免債務人於強制
  執行程序開始後，動輒藉故拖延執行程序，妨害債權人之受償
  所為規定。況非訟事件法第195條第3項明定：「發票人主張本
  票債權不存在而提起確認之訴不合於第一項之規定者，法院依
  發票人聲請，得許其提供相當並確實之擔保，停止強制執行。
  」以此，本件再抗告人既已提起確認本票債權不存在之訴，若
  擔心財產受強制執行後受有損害，自得依前開規定，提供確實
  之擔保後聲請停止執行。故再抗告人就相對人聲請本院准予強
  制執行之裁定非無停止執行之道，其不為此途，卻僅以將受有
  財產上之損害為由，提出再抗告，實與強制執行程序開始後不
  停止執行之原則有違。否則任何本票發票人均可以將受財產之
  損害為由提出抗告並廢棄原裁定，則票據法第123條規定執票
  人得持本票聲請法院裁定逕予強制執行，及非訟事件法第195
  條第3項規定發票人得以提起確認本票債權不存在為由，提供
  擔保並聲請停止執行之規定，將成具文，足見再抗告人就此所
  提出之理由，殊難採信。(三)至再抗人主張本票上發票人之簽名
  字樣為陳淑珠，而系爭本票裁定相對人為乙○○，顯係張冠李
  戴等語。惟相對人於聲請裁定准予強制執行之聲請狀所載相對
  人即債務人係列「陳淑珠」，本院94年度票字第4123號民事裁
  定以「陳淑珠」為相對人，核與本票及聲請狀所載相符；原裁
  定既未以「乙○○」為相對人，則再抗告人主張原本票裁定所
  列相對人為「乙○○」，而有張冠李戴情形，顯係誤解。(四)綜
  上所述，本件再抗告人未表明原裁定有何適用法規顯有錯誤之
  情事，另所提再抗告之理由，均不足憑採，則其提起本件再抗
  告，自不應許可。惟再抗告人倘仍不服，得依非訟事件法第45
  條第5項準用民事訴訟法第436條之3第4項之規定，逕向最高法
  院抗告，併此敘明。
四依非訟事件法第46條、第21條第2項、第23條，民事訴訟法第
  495條之1第1項、第449條第1項、第85條第2項，裁定如主文。
中　　華　　民　　國　　94　　年　　10　　月　　24　　日
                  民事第四庭審判長    法　官　高榮宏
                                      法　官　童來好
                                      法　官　林富郎
以上正本證明與原本無異。
本件不得抗告。
中　　華　　民　　國　　94　　年　　10　　月　　24　　日
                                書記官　卓春成
